臺灣高等法院刑事判決　　　　　　　　94年度上易字第1145號
上　訴　人　臺灣臺北地方法院檢察署檢察官
被　　　告　甲○○
上列上訴人，因被告傷害等案件，不服臺灣臺北地方法院94年度
易字第312號，中華民國94年6月10日第一審判決（起訴案號：臺
灣臺北地方法院檢察署93年度偵字第20643號），提起上訴，本
院判決如下：
    主  文
上訴駁回。
    事  實
一、甲○○於民國九十三年七月間任職設於臺北市中山區○○○
    路○段一六二號太陽商業大樓八樓之鴻信投資顧問公司，於
    同年月十八日二十三時許，因自公司下樓外出後欲返回公司
    時，遭太陽商業大樓管理員覃盤居以超過出入時間為由拒絕
    開啟鐵捲門，甲○○因無法進入大樓即與覃盤居發生口角，
    並基於損壞他人之物之故意，徒手拉扯太陽商業大樓一樓之
    鐵捲門，致使鐵捲門扭曲變形，而鐵捲門旁之大理石門框亦
    因其強力拉扯鐵捲門之行為而脫落破碎。覃盤居見狀隨即開
    啟鐵捲門，甲○○因而得以進入大樓內，並至管理員櫃臺與
    覃盤居再度發生爭執，竟於理論之際徒手毆打覃盤居之頭部
    、臉部及身體等部位，使覃盤居因而受有頭部外傷、左眉外
    側撕裂（1×0.3×0.2 公分）、左手瘀傷、左肩瘀傷、左眼
    瘀傷腫脹等傷害。
二、案經被害人太陽商業大樓管理委員會主任管理委員乙○○及
    覃盤居訴由臺北市政府警察局中山分局報請臺灣臺北地方法
    院檢察署檢察官聲請簡易判決處刑，經原審認不宜以簡易判
    決處刑，改依通常程序審理。
    理  由
一、訊據被告甲○○對於上開損壞他人之物及傷害之犯行業已坦
    承不諱（見原審卷九十四年五月二十七日審判筆錄第三頁）
    ，復經本院訊問上開事實，迭稱「無意見」等語（見本院卷
    九十四年七月二十日準備程序筆錄、九十四年八月二日審判
    筆錄），核與告訴人太陽商業大樓管理委員會主任管理委員
    乙○○及覃盤居指述之情節相符（見偵查卷第十五頁、二十
    八頁、三十三頁、原審上開審判筆錄第四頁），並有太陽商
    業大樓管理委員會九十四年四月一日函附管理委員會會議記
    錄暨決議報告書一份在卷可查，以及現場鐵捲門及大理石門
    照片六幀、馬偕紀念醫院九十三年七月十八日診字第九三之
    三九八號甲種診斷證明書一紙附卷可稽（見偵查卷第三至五
    頁、第十六頁）。被告上開任意性之自白，經前揭證據補強
    後，應認與事實相符，而得採為認定被告犯罪之證據。本案
    事證明確，被告犯行洵堪認定，應依法論科。
二、核被告所為，係犯刑法第二百七十七條第一項之傷害罪以及
    同法第三百五十四條之毀損罪。被告損壞太陽商業大樓鐵捲
    門及大理石門框之行為，係為進入大樓內對告訴人覃盤居實
    施傷害犯行，所為上開二罪，有方法、結果之牽連關係，依
    刑法第五十五條規定，應從一重之傷害罪處斷。
三、原審以被告罪證明確，適用刑法第二百七十七條第一項、第
    三百五十四條、第五十五條、第四十一條第一項前段，罰金
    罰鍰提高標準條例第一條前段、第二條之規定。並審酌被告
    於警訊、偵查中未能坦承全部犯行，至原審審理時始自白犯
    罪、表示悔意、犯罪之動機係因欲進入自己工作處所而與告
    訴人覃盤居發生爭執、對告訴人覃盤居造成之傷害尚非嚴重
    但未與之達成民事賠償和解、已修復太陽商業大樓之鐵捲門
    、然尚未修復大理石門框，及其生活狀況與智識程度等一切
    情狀，量處有期徒刑貳月，如易科罰金，以參佰元折算壹日
    。經核其認事用法，均無不合，量刑亦稱妥適，公訴人據被
    害人請求上訴，而指摘原判決量處過輕云云，為無理由，應
    予駁回。
據上論斷，應依刑事訴訟法第368條，判決如主文。
本案經檢察官劉斐玲到庭執行職務。
中　　華　　民　　國　　94　　年　　8 　　月　　16　　日
　　　　　　　　　臺灣高等法院刑事第五庭
                      審判長法　官  蔡  光  治
　　　　　　　　　　　　    法　官  雷  元  結
　　　　　　　 　 　　　　　法　官  張  正  亞
以上正本證明與原本無異。
不得上訴。
                            書記官  陳  韋  杉
中　　華　　民　　國　　94　　年　　8 　　月　　18　　日
附錄：本案論罪科刑法條全文
刑法第二百七十七條第一項：
傷害人之身體或健康者，處三年以下有期徒刑、拘役或一千元以
下罰金。
刑法第三百五十四條：
毀棄、損壞前二條以外之他人之物或致令不堪用，足以生損害於
公眾或他人者，處二年以下有期徒刑、拘役或五百元以下罰金。
